臺灣臺中地方法院民事裁定
111年度小上字第60號
上  訴  人  吳瑞慶  

被  上訴人  寶園大樓管理委員會

法定代理人  林德旺  
上列當事人間請求給付管理費事件，上訴人對於民國111年2月15
日本院臺中簡易庭110年度中小字第4934號第一審判決提起上訴
，本院裁定如下： 
    主    文
上訴駁回。
第二審訴訟費用新臺幣壹仟伍佰元由上訴人負擔。
    理    由
一、按關於請求給付金錢或其他代替物或有價證券之訴訟，其標
    的金額或價額在新臺幣（下同）10萬元以下者，適用小額程
    序；次按對於小額訴訟之第一審裁判之上訴，非以其違背法
    令為理由不得為之，民事訴訟法第436條之8第1項、第436條
    之24第2項分別定有明文。又上訴狀內應記載上訴理由，表
    明下列各款事項：㈠原判決所違背之法令及其具體內容。㈡依
    訴訟資料可認為原判決有違背法令之具體事實，觀諸同法第
    436條之25規定甚明。所謂判決有違背法令，依民事訴訟法
    第468條之規定，乃指判決不適用法規或適用不當而言，且
    依同法第436條之32第2項之規定，此為小額事件之上訴程序
    所準用。亦即上訴狀應就第一審判決如何違背法令為具體之
    指摘，並揭示該法規之條項或其內容，若係成文法以外之法
    則，應揭示該法則之旨趣，倘為司法院解釋，則應揭示該解
    釋之字號或其內容，或揭示如何當然違背法令之事實，至所
    謂依訴訟資料可認為原判決有違背法令之具體事實，係指第
    一審法院於言詞辯論終結前所蒐集現存卷內之訴訟資料，確
    有同法第468條及第469條第1款至第5款所定違背法令情形（
    第6款未準用，參照民事訴訟法第436之32第2項規定），其
    上訴狀或理由書應揭示合於該條款之事實，上訴理由狀如未
    依此項方法表明者，即難認為已對原判決之違背法令有具體
    之揭示，其上訴自難認為合法（最高法院71年台上字第314
    號判例參照）。又按提起上訴，應以上訴狀表明下列各款事
    項，提出於原第一審法院為之：「一、當事人及法定代理人
    ；二、第一審判決及對於該判決上訴之陳述；三、對於第一
    審判決不服之程度，及應如何廢棄或變更之聲明；四、上訴
    理由。」，此為民事訴訟法第441條第1項所明定，並依同法
    第436條之32條第2項規定，於小額訴訟事件之上訴程序亦準
    用之。
二、查被上訴人原審起訴之訴訟標的金額為10萬元以下，原審依
    小額訴訟程序審理，判決上訴人全部敗訴，上訴人就此聲明
    不服，於民國111年3月7日提起上訴，上訴理由略以：伊於
    系爭大樓既無停車位亦未入住，且店面及未入住戶前均係繳
    納2分之1管理費，此有前例可查，又系爭大樓之地下停車位
    係採雙層機械式停車位，油壓老舊耗電，電費極為可觀，應
    採使用者付費原則，則伊既無停車位，本應與有停車位者所
    繳納之管理費有所不同。另伊於系爭大樓之房屋外牆嚴重漏
    水，前既已繳3年多之管理費，則被上訴人應予善盡修繕之
    責以解伊之困擾等語。
三、經查，原審乃依被上訴人所提公寓大廈管理組織報備證明、
    管理規約、管理費欠繳明細表及存證信函等，認被上訴人依
    公寓大廈管理條例第21條及社區管理規約請求上訴人給付積
    欠之管理費7萬2600元之主張，為有理由；然則，上訴人於
    上訴理由中所述，僅係就原審所為事實之認定即上訴人前抗
    辯伊房屋外牆漏水部分得否主張被上訴人應予修繕之問題，
    及管理費之收費標準等情猶為爭執，依上開說明，當核與原
    審判決有無違背法令無關，亦即上訴人僅係就原審所為之取
    捨證據、事實認定仍為爭執，並未具體表明原判決所違背之
    法令、法則或司法院解釋、最高法院判解之字號或具體內容
    為何，暨依訴訟資料合於該違背法令情事之具體事實為何，
    即未揭示該小額訴訟第一審判決究有何當然違背法令之事實
    ，揆諸首揭規定及說明，上訴人提起本件上訴，既未以違背
    法令為理由，亦即未合法表明原判決如何違背法令之上訴理
    由，則其上訴自難認屬合法，當予裁定駁回之。至上訴人於
    上訴狀中亦未表明伊對於一審判決不服之程度，及應如何廢
    棄或變更之聲明，此部分之上訴顯不合程式，且亦無礙前揭
    本件上訴理由不合法而逕予駁回之認定，附此敘明。
四、又於小額訴訟之上訴程序，法院為訴訟費用之裁判時，應確
    定其費用額，民事訴訟法第436條之19第1項、第436條第32
    第1項規定甚明。本件上訴為不合法，第二審裁判費用自應
    由上訴人負擔，故上訴人所支出之第二審裁判費用1,500元
    ，應命由上訴人負擔。
五、據上論結，本件上訴為不合法，依民事訴訟法第436之32第1
     項、第2項、第436條之19第1項、第444條第1項前段、第95
    條、第78條，裁定如主文。
中　　華　　民　　國　　111 　年　　6 　　月　　21　　日
                  民事第五庭  審判長法  官  陳文爵  
                                    法  官  陳盈睿  
                                    法  官  許惠瑜
以上正本係照原本作成。
本件裁定不得抗告。 　　　　　　　　　　　　　　　　　　
中　　華　　民　　國　　111 　年　　6 　　月　　21　　日
                                    書記官　高偉庭